臺灣花蓮地方法院民事判決　　　　　　　　 94年度親字第7號
原　　　　告　甲○○
被　　　　告　乙○○
兼法定代理人　丙○○
右　一　人
訴訟代理人　　曾泰源律師
上列當事人間否認婚生子女事件，本院於民國九十四年七月二十
一日言詞辯論終結，茲判決如左：
    主      文
確認被告乙○○（男，民國○○○年○月○○○日生，國民身分
證統一編號：Ｚ000000000號）非原告甲○○與被告丙
○○之婚生子女。
訴訟費用由被告負擔。
    事      實
甲、原告方面
  一、聲明：如主文所示。
  二、陳述：
      原告與被告兼法定代理人丙○○原為夫妻關係，雙方於九
      十二年十月二十二日結婚，九十三年一月十六日離婚，惟
      被告於婚姻關係存續中，另與第三人發生性行為，致於九
      十三年十月二十二日產下一子即被告乙○○，爰於法定期
      間內提起否認子女之訴，請求判決如訴之聲明。
  三、證據：
      提出戶籍謄本二件、出生證明書一件為證。
乙、被告兼法定代理人丙○○方面
    原告與其結婚後，僅同住一週即離家出走，其不確定乙○○
    是否為其骨肉。
丙、本院依職權囑託法務部調查局鑑定兩造之血緣關係。
    理      由
一、原告主張其與被告兼法定代理人丙○○原為夫妻關係，雙方
    於九十二年十月二十二日結婚，九十三年一月十六日離婚，
    惟被告於婚姻關係存續中，另與第三人發生性行為，致於九
    十三年十月二十二日產下一子即被告乙○○一情，業據原告
    提出戶籍謄本二件、出生證明書一件為證，被告丙○○亦稱
    婚後原告與其同居一週後即離家出走；經本院囑託法務部調
    查局鑑定兩造之血緣結果，依據遺傳法則，乙○○之ＤＮＡ
    ＳＴＲ式ＴＨ０１、Ｄ５Ｓ８１８、Ｄ７Ｓ８２０、Ｄ８Ｓ
    １１７９及Ｄ１６Ｓ５３９等五項型別與丙○○之相對應型
    別均矛盾，因此認為丙○○不可能為乙○○之生父，有該局
    九十四年六月十三日調科肆字第０九四００二七一二六０號
    鑑定通知書一紙在卷可參。綜上，足認乙○○非原告自被告
    丙○○受胎所生之子，原告之主張堪信為真實。
三、按民法第一千零六十三條第一項推定之婚生子女，如夫妻之
    一方能證明妻非自夫受胎者，得於知悉子女出生之日起，一
    年內提起否認之訴，同條第二項定有明文。查被告乙○○係
    九十三年十月二十二日出生，有戶籍謄本及出生證明書各一
    紙在卷可佐，原告於九十四年四月二十六日具狀向本院提起
    本件之訴，顯未逾一年之除斥期間，且其所主張之乙○○非
    其自被告丙○○受胎所生一節亦堪信為真實，是其所請合於
    法律規定，應予准許。
四、據上論結，原告之訴為有理由，依民事訴訟法第八十五條第
    一項前段、第七十八條，判決如主文。
中　　華　　民　　國　　94　　年　　8 　　月　　4 　　日
                        臺灣花蓮地方法院家事法庭
                            法  官  陳文通
右正本證明與原本無異。
如對本判決不服，應於送達後二十日內，向本院提出上訴狀（應
抄附繕本）。
                            法院書記官
中　　華　　民　　國　　94　　年　　8 　　月　　4 　　日
